# 充值赠送，要怎么处理？

提问人：红静 123 时间：2023-07-31 22:28:22
某地供电局对外供应电是按照，先充值后使用的方式。用户充值后会折算为电量，供用户使用。
某公司筹建初期，一次性向供电局充值 4000 万，共 4000 万度电（用电单价为 1 元/度），充值后供电局赠送 200 万，折算为 200 度电量，即共取得 4200 万度电量。
后续每月供电局抄表后，按照 1 元/度进行开票。
请问对于充值赠送的 200 万元（ 200 万度电），需要怎么会计处理？
1 、是在实际使用时，电费按照折价（4000/4200）来确认费用，并冲减预付款？但是按照此方式，每月公司确认的电费会与发票金额不一致。
2 、还是将 200 万，在首次充值赠送时，作为营业外收入？后续用电时，仍按照 1 元/度确认费用。

回答人：chenyiwei
应采用第一种方法：在实际使用时，电费按照折价（4000/4200）来确认费用，并冲减预付款。